* ============================================================
* BioSentry IncuSense — Electrical Characterization (TIA)
* Revisione: 2025-06 (v2.1) - Correzione Partitore 1V
* Ref: Della Ciana 2021 Fig.4, BioSentry System PDF §2.5
* ============================================================
* TIA semplificato per prodotto commerciale:
* - Vin fisso (1.0V tramite partitore su V5V) al posto del DAC
* - Rf fisso (22k) al posto di MUX1 programmabile
* - Calibrazione baseline via Rf_CAL commutabile
* ============================================================

* --- Alimentazione ---
V_VCC V3V3 0 3.3
V_BIAS V5V 0 5

* --- Partitore di tensione per Vin = 1.0V (Riferimento TIA) ---
* Divide i 5V per 5 usando resistenze di precisione (40k e 10k)
R_DIV_A V5V VIN_1V 40k
R_DIV_B VIN_1V 0 10k

* --- Segnale EN op-amp (AO3401 P-ch, attivo basso) ---
* Acceso per 12s su ciclo 30s; qui simuliamo un ciclo breve
V_OPA_EN OPA_EN_CTRL 0 PULSE(3.3 0 1m 10u 10u 12m 30m)

* --- AO3401 P-ch MOSFET come power switch per MCP6001 ---
* Source=V3V3, Gate=OPA_EN_CTRL, Drain=OPA_VCC
M_Q1 OPA_VCC OPA_EN_CTRL V3V3 V3V3 PMOS_AO3401 W=1 L=1u
.model PMOS_AO3401 PMOS(VTO=-0.6 KP=8 RD=0.022 RS=0.022 CBD=30p CGS=150p CGD=20p)

* --- Bypass decoupling su OPA_VCC ---
C_OPA_BYPASS OPA_VCC 0 100n IC=3.3

* --- Sensore MOx Na:In2O3 (modello resistivo variabile) ---
* Un capo collegato a GND (0), l'altro a ELEC_B (TIA inv input)
* R_s varia: aria=2M, 5%CO2=40k-100k
.param Rs_sensor=80k
R_SENSOR 0 ELEC_B {Rs_sensor}

* --- Capacità parassita sensore TO-39 ---
C_SENSOR ELEC_B 0 30p

* --- MCP6001 Op-Amp (modello comportamentale macro) ---
* Configurazione TIA: IN+ = VIN_1V, IN- = ELEC_B, OUT = TIA_OUT
* Modello semplificato: E-source con GBW=1MHz, Slew=0.6V/us
* VCC = OPA_VCC, GND = 0 (rail-to-rail)
*
* Circuito equivalente op-amp:
* Stadio di ingresso: alta impedenza
R_INP IN_PLUS 0 100MEG
R_INN ELEC_B ELEC_B_INT 10
C_INN ELEC_B_INT 0 2p
* Amplificatore con polo dominante a f=10Hz (GBW/Aol = 1MHz/100k)
G_OA 0 OA_INT ELEC_B_INT IN_PLUS -100k
R_OA OA_INT 0 1
C_OA OA_INT 0 15.9u
* Stadio di uscita (buffer)
E_OUT TIA_OUT_INT 0 OA_INT 0 1
R_OUT TIA_OUT_INT TIA_OUT 50
* Clamp rail-to-rail
D_CLAMP_H TIA_OUT OPA_VCC D_CLAMP
D_CLAMP_L 0 TIA_OUT D_CLAMP
.model D_CLAMP D(IS=1e-12 N=1 RS=10)
* Il pin IN+ dell'op-amp è collegato saldamente al partitore a 1V
R_VIN_REF IN_PLUS VIN_1V 0.001

* --- Rf: resistenza di feedback TIA ---
.param Rf_val=22k
R_F ELEC_B TIA_OUT {Rf_val}

* --- Cf: condensatore di stabilizzazione ---
C_F ELEC_B TIA_OUT 10p

* --- Circuito di calibrazione Rf_CAL ---
* Rf_CAL = 470k in parallelo a Rf, commutata via 2N7002
R_F_CAL CAL_NODE TIA_OUT 470k
* 2N7002 come switch
V_CAL_EN GPIO_CAL 0 PULSE(0 3.3 20m 10u 10u 5m 30m)
M_QCAL CAL_NODE GPIO_CAL ELEC_B ELEC_B NMOS_2N7002 W=1 L=1u
.model NMOS_2N7002 NMOS(VTO=1.0 KP=0.5 RD=1.5 RS=1.5 CBD=10p CGS=20p)

* --- Protezione ADC e filtro anti-aliasing ---
R_ADCPROT TIA_OUT GPIO2_ADC 1k
C_ADC GPIO2_ADC 0 100p

* --- Direttive di simulazione ---
* Transitorio per osservare accensione op-amp, settling, e calibrazione
.tran 0 35m 0 0.5u

* --- Analisi parametrica: variazione Rs_sensor ---
* Aria pura: 2M, CO2 crescente: 500k, 100k, 80k, 40k
.step param Rs_sensor list 40k 80k 100k 500k 2MEG

* --- Misure automatiche ---
.meas TRAN V_tia_settled AVG V(TIA_OUT) FROM=5m TO=12m
.meas TRAN V_adc_settled AVG V(GPIO2_ADC) FROM=5m TO=12m
.meas TRAN V_tia_cal AVG V(TIA_OUT) FROM=22m TO=25m
.meas TRAN settling_time FIND time WHEN V(TIA_OUT)=V(TIA_OUT)*0.99 RISE=1
.meas TRAN I_sensor AVG I(R_SENSOR) FROM=5m TO=12m

* --- Analisi AC per stabilità ---
* Decommentare per analisi AC (commentare .tran)
* .ac dec 100 1 10MEG

.backanno
.end